

# **DMYTRO HLADKYI**

# **CONTACT**

+48 730-514-315



ul. Zielińskiego 50/21 53-534 Wrocław



dmytrogladkyi8@gmail.com

# ZAINTERESOWANIA

Grałem 10 lat w piłkę wodną. Mogę również zagrać w piłkę nożną. Lubię podróżować, interesuję się kosmosem. Jeżeli będą firmowe wyjazdy albo wyjście na miasto to jestem jak najbardziej za.

# **PROFIL**

Jestem spedytorem międzynarodowym z 6 doświadczeniem. Moje atuty to wysoka kultura osobista i nastawienie na realizację ambitnych celów. Jestem osobą komunikatywną i skoncentrowaną na rozwoju zawodowym. Na co dzień pracuję w języku niemieckim oraz angielskim. Zajmuję się planowaniem, zlecaniem i rozliczeniami transportu drogowego, zdobywaniem nowych przepływów transportowych i negocjacjami z klientami. Jestem osobą wielozadaniową i odpowiedzialną. Dostałem również oficjalne podziękowanie za wsparcie w organizacji transportów od kierownika w MAN Niepołomicach. Szukam nowych wyzwań zawodowych w branże IT. Uczę się programowaniu samodzielnie różnych źródeł internetowych. pomoca Staram doprecyzowywać projekty znalezione w internecie i szukam rozwiązanie również w internecie. Piszę kody za pomocą Visual Studio Code oraz Python. Dołączam link na swój profil w github: https://github.com/DmytroHladkyi. Pisania kodu sprawia mi przyjemność, gdyż kod jest dobrze napisany i widać efekt końcowy. Bardzo chcę zdobyć jeszcze więcej doświadczenia i pracować z najlepszymi, żeby być również najlepszym.

#### WYKSZTAŁCENIE

 WYŻSZA SZKOŁA BANKOWA WE WROCŁAWIU, WROCŁAW

Magister, Kierunek – Zarządzanie 2018 - 2020

 MIĘDZYNARODOWA WYŻSZA SZKOŁA LOGISTYKI I TRANSPORTU, WROCŁAW

Licencjat, Kierunek – Logistyka 2012 - 2016

# DOŚWIADCZENIE

INTIME EXPRESS LOGISTICS SP. Z O. O., WROCŁAW Spedytor międzynarodowy / 2016.12.01 - obecnie

- Kontrola przebiegu procesu transportowego
- Rozwiązywanie problemów powstałych podczas procesu transportowego
- Budowanie prawidłowych relacji z klientami oraz przewoźnikami
- Zapewnienie prawidłowego przepływu informacji oraz dokumentów
- Planowanie zleceń transportowych
- Kontaktowanie się z zagranicznymi klientami w języku obcym
- Dbałość o wysoki poziom świadczonych usług transportowych
- Utrzymywanie dobrych relacji z klientami

# **UMIEJĘTNOŚCI**

Samodzielność i dobra • • • • organizacja pracy
Umiejętność pracy w ● ● ● ● ozespole
Umiejętność • ● ● ● • • • analitycznego myślenia
Umiejętność trafnego ● ● ● ● określania priorytetów
Odpowiedzialność za
Umiejętność pracy pod ● ● ● ● wpływem stresu
Umiejętność pracy w
Komunikatywność • ● • • •
Obsługa komputera
Samodzielnośćidobra ● ● ● ● ● organizacja pracy
JĘZYKI OBCE
Język angielski • • • • •
Język niemiecki • • • • •
Język rosyjski • • • • •

#### KFC, WROCŁAW

#### Pracownik restauracji / 2015.09 - 2016.12

- Podawanie posiłków i napoi
- Drobne prace porządkowe na terenie restauracji
- Pomoc w przygotowywaniu posiłków

#### **DAN- MARK, WROCŁAW**

## Pracownik produkcji / 2015.04 - 2015.09

- Przygotowanie maszyn do procesu produkcji ustawianie, przezbrajanie, korygowanie parametrów
- Prowadzenie procesu produkcyjnego, korygowanie ustawień, uzupełnianie materiałów
- Udział w pracach konserwacyjno- naprawczych
- Utrzymywanie porządku na hali produkcyjnej i w miejscu składowania odpadów
- Przestrzeganie procedur z zakresu bezpieczeństwa i higieny pracy
- Praca na linii produkcyjnej i obsługa maszyn produkcyjnych
- · Zapewnianie terminowej realizacji zleceń

# BIKKOPLAST SP. Z O. O. PRZETWÓRSTWO TWORZYW SZTUCZNYCH, WROCŁAW

## Kontroler jak ości / 2015.01 - 2015.04

- Realizacja procedur z wiązanych z kontrolą jakości
- Monitorowanie systemu jakości w firmie oraz u dostawców
- Analiza informacji zwrotnej od klienta
- Analizowanie wyników kontroli
- Nadzór nad procesem reklamacji, czynny udział w wyjaśnianiu reklamacji
- Przeprowadzanie przeglądów jakościowych oraz szkoleń pracowników